【裁判字號】    98,訴,2764
【裁判日期】    981208
【裁判案由】    毒品危害防制條例
【裁判全文】
臺灣板橋地方法院刑事判決              98年度訴字第2764號
公  訴  人  臺灣板橋地方法院檢察署檢察官
被      告  甲○○
                    （現於臺灣桃園女子監獄執行中）
上列被告因違反毒品危害防制條例案件，經檢察官提起公訴（98
年度毒偵字第3893號），本院於準備程序進行中，被告就被訴之
事實為有罪之陳述，經告知被告簡式審判程序之旨，並聽取當事
人之意見後，嗣經本院合議庭裁定進行簡式審判程序，判決如下
：
    主  文
甲○○施用第一級毒品，累犯，處有期徒刑玖月，扣案之注射針
筒伍支及橡皮帶壹只均沒收之；又施用第二級毒品，累犯，處有
期徒刑伍月；應執行有期徒刑壹年，扣案之注射針筒伍支及橡皮
帶壹只均沒收之。
    事  實
一、甲○○前於民國（下同）94年間因施用毒品案件，經臺灣臺
    北地方法院以94年度毒聲字第670 號裁定送觀察、勒戒後，
    因認有繼續施用毒品之傾向，再經同上法院以96年度毒聲字
    第79號裁定令入戒治處所施以強制戒治1 年，於97年2 月1
    日強制戒治期滿執行完畢，並經臺灣臺北地方法院檢察署檢
    察官以97年度戒毒偵字第45號為不起訴處分確定；又於96年
    間因詐欺案件，經臺灣士林地方法院判處有期徒刑5 月確定
    ，復經減刑裁定減為有期徒刑2 月又15日，並於97年5 月10
    日縮刑期滿；再因施用第毒品案件，經臺灣士林地方法院分
    別判處有期徒刑7 月、3 月，應執行有期徒刑8 月確定；復
    再因施用毒品案件，經本院分別判處有期徒刑8 月、4 月，
    應執行有期徒刑10月確定，現在監執行中。詎猶不知悔改，
    復基於施用第二級毒品甲基安非他命之犯意，於98年5 月23
    日晚8 時許，在臺北縣中和市某地之不詳姓名友人住處內，
    將第二級毒品甲基安非他命置放於玻璃球內，以火燒烤後，
    再施用所冒出霧化含有甲基安非他命成分之氣體，以此方式
    施用第二級毒品甲基安非他命1 次；又於同年月24日3 時許
    ，在臺北縣板橋市某地之不詳姓名友人住處內，將第一級毒
    品海洛因羼水後，以注射針筒注射手臂之方式，施用第一級
    毒品海洛因1 次。嗣於98年5 月25日下午1 時30分許，在臺
    北縣板橋市○○路325 巷3 弄口為警查獲，並扣其所有且供
    施用海洛因所用之注射針筒5 支及橡皮帶1 只；並同時查扣
    之非其所有而係同時被查獲其男友潘中心所有之吸食器3 只
    、分裝勺2 支以及含有海洛因殘渣之塑膠袋8 只（量微無法
    秤重）等物。
二、案經臺北市政府警察局中山分局移送臺灣板橋地方法院檢察
    署檢察官偵查起訴。
    理  由
一、按除被告所犯為死刑、無期徒刑、最輕本刑為三年以上有期
    徒刑之罪或高等法院管轄第一審案件者外，於第一次審判期
    日前之準備程序進行中，被告先就被訴事實為有罪之陳述時
    ，審判長得告知被告簡式審判程序之旨，並聽取當事人、代
    理人、辯護人及輔佐人之意見後，裁定進行簡式審判程序，
    刑事訴訟法第273 條之1 第1 項定有明文。經核本件被告甲
    ○○所犯係死刑、無期徒刑、最輕本刑為三年以上有期徒刑
    以外之罪，其於準備程序中就被訴事實為有罪之陳述，經法
    官告知簡式審判程序之旨，並聽取公訴人及被告之意見後，
    本院合議庭認宜進行簡式審判程序，爰依上揭規定合議裁定
    由受命法官獨任進行簡式審判程序，合先敘明。
二、上揭事實，業據被告甲○○迭於警詢、偵查及本院準備程序
    與審理時供承不諱，且被告為警查獲時所採集之尿液，經送
    請檢驗之結果，呈鴉片類及甲基安非他命類陽性反應，有臺
    灣尖端先進生技醫藥股份有限公司出具之濫用藥物檢驗報告
    乙紙附卷可稽（見偵查卷第101 頁），此外並有注射針筒5
    支及橡皮帶1 只扣案可資佐證。是被告自白施用第一級毒品
    海洛因及第二級毒品甲基安非他命，與事實相符，應堪採信
    。又被告前因施用毒品案件，經臺灣臺北地方法院以94年度
    毒聲字第670 號裁定送觀察、勒戒後，因認有繼續施用毒品
    之傾向，再經同上法院以96年度毒聲字第79號裁定令入戒治
    處所施以強制戒治1 年，於97年2 月1 日強制戒治期滿執行
    完畢，並經臺灣臺北地方法院檢察署檢察官以97年度戒毒偵
    字第45號為不起訴處分確定等情，有臺灣高等法院被告前案
    紀錄表附卷可按。是本件罪證明確，被告之犯行堪予認定，
    應予依法論科。
三、查海洛因與安非他命依其成癮性、濫用性及對社會危害性之
    程度，已分別為毒品危害防制條例第2 條第2 項第1 款、第
    2 款所規定之第一級、第二級毒品。是核被告甲○○所為，
    係犯毒品危害防制條例第10條第1 項、第2 項之施用第一級
    毒品及第二級毒品之罪。又被告持有海洛因、安非他命之低
    度行為，應分別為其施用海洛因、安非他命之高度行為所吸
    收，不另論罪。再被告所犯上開2 罪間，犯意各別，構成要
    件互異，應予分論併罰。末查；被告前有如事實欄所載徒刑
    執行之情形，有臺灣高等法院被告前案紀錄表在卷可徵。其
    於有期徒刑執行完畢後，5 年內故意再犯本件有期徒刑以上
    刑之2 罪，皆為累犯，均應依法各加重其刑。爰審酌被告前
    已因施用毒品經觀察、勒戒、戒治後而獲不起訴處分之寬典
    ，猶應知所惕勵，對於施用毒品之違法性及可罰性，應有明
    確而強烈之認識，詎猶不知悛悔，復行施用海洛因及安非他
    命，戕害自己之身心健康，兼衡其智識程度、犯罪動機、目
    的及犯罪後自承施用毒品犯行，犯後態度良好等一切情狀，
    分別量處如主文所示之刑，並依法定其應執行之刑，以資懲
    儆。至扣案之注射針筒5 支（均已使用過）及橡皮帶1 只為
    被告所有且供施用海洛因所用之物，業據被告供承在卷，均
    應依法宣告沒收之；另查扣案之吸食器3 只、分裝勺2 支及
    含有海洛因殘渣之塑膠袋8 只（量微無法秤重）等物，並非
    被告所有而係同時被查獲其男友潘中心所有之物，此外亦無
    證據證明上開物品確係被告所有，故自無從於本案中宣告沒
    收，附此說明。
據上論斷，應依刑事訴訟法第273 條之1 第1 項、第299 條第1
項前段，毒品危害防制條例第10條第1 項、第2 項，刑法第11條
前段、第47條第1 項、第38條第1 項第2 款、第51條第5 款，判
決如主文。
本案經檢察官李蕙如到庭執行職務
中    華    民    國    98    年    12    月    8     日
                 刑事第二十二庭   法  官  潘  長  生
上列正本證明與原本無異。
如不服本判決應於送達後10日內向本院提出上訴書狀，並應敘述
具體理由；其未敘述上訴理由者，應於上訴期間屆滿後20日內向
本院補提理由書（均須按他造當事人之人數附繕本）「切勿逕送
上級法院」。
                                  書記官  洪  紹  甄
中    華    民    國    98    年    12    月    8     日
附錄本案論罪科刑法條全文：
毒品危害防制條例第10條
施用第一級毒品者，處六月以上五年以下有期徒刑。
施用第二級毒品者，處三年以下有期徒刑。


司法院資訊處製作；財團法人民間司法改革基金會備份。
